【裁判字號】    97,台上,5069
【裁判日期】    971009
【裁判案由】    違反毒品危害防制條例
【裁判全文】
最高法院刑事判決            九十七年度台上字第五０六九號
上  訴  人  甲○○
                    號3樓
上列上訴人因違反毒品危害防制條例案件，不服台灣高等法院中
華民國九十七年八月六日第二審判決（九十七年度上訴字第三三
九三號，起訴案號：台灣板橋地方法院檢察署九十六年度偵字第
一九０四四號），提起上訴，本院判決如下：
    主  文
上訴駁回。
    理  由
按刑事訴訟法第三百七十七條規定：上訴於第三審法院，非以判
決違背法令為理由，不得為之。是提起第三審上訴，應以原判決
違背法令為理由，係屬法定要件，如果上訴理由書狀並未依據卷
內訴訟資料，具體指摘原判決不適用何種法則或如何適用不當，
或所指摘原判決違法情事，顯與法律規定得為第三審上訴理由之
違法情形，不相適合時，均應認其上訴為違背法律上之程式，予
以駁回。又不服地方法院之第一審判決而上訴者，應向管轄第二
審之高等法院為之。上訴書狀應敘述具體理由。又第二審法院認
為上訴書狀未敘述理由或上訴有不合法律上之程式之情形者，應
以判決駁回之。同法第三百六十一條第一項、第二項，第三百六
十七條前段規定甚明。而所謂「具體理由」，係指須就不服之判
決為具體之指摘而言，如僅泛稱原判決認事用法不當或採證違法
、判決不公等，均非具體理由。本件上訴人甲○○因違反毒品危
害防制條例案件，不服第一審判決，提起上訴，但其上訴理由僅
略稱：「按刑法第五十九條犯罪之情狀可憫恕者，得酌量減輕其
刑。依刑法第五十七條明文規定，科刑時應以行為人之責任為基
礎，並審酌一切情狀為科刑標準。被告所為之罪，係犯轉讓之罪
，然被告與證人王欣怡僅為普通朋友關係，實無（以）毒品往來
，被告更無能力提供毒品與王欣怡。案發時被告確有與王欣怡通
話，但通話中並無談起毒品字樣，尚請貴院鈞長准予調證人王欣
怡出庭對質。……」等語，有卷附上訴人之第二審上訴狀可稽。
原判決以：上訴人前因違反懲治盜匪條例、麻醉藥品管理條例及
竊盜等案件，經法院分別論罪科刑，於民國九十三年八月九日執
行完畢，再於九十六年六月十五日犯本件轉讓毒品案件，素行不
良；第一審於量刑時業已審酌「素行非端，其轉讓毒品供人施用
，戕害他人身心健康，惟轉讓之毒品數量非鉅，兼以坦承犯行之
犯後態度等一切情狀」；且上訴人任意轉讓海洛因供人施用，戕
害他人身心健康，客觀上自無犯罪情狀堪以憫恕之情形。再上訴
人於偵查及第一審均坦承犯行，並就王欣怡於偵查中指證上訴人
有轉讓海洛因之事實，表示無意見，上訴人上訴既未指明其於偵
查、第一審之自白犯罪及王欣怡於偵查中之證述有何不實，僅係
空言指稱犯罪情狀堪以憫恕，並否認犯罪，顯未依卷內既有訴訟
資料或提出新事證指摘或表明第一審判決有何採證認事、用法或
量刑等不當或違法，構成應撤銷之具體事由，難謂已提出具體上
訴理由，乃認其上訴為不合法律上之程式，而判決駁回其上訴。
揆諸首揭說明，於法尚無不合。上訴意旨略稱：伊不曾轉讓海洛
因予王欣怡，王欣怡係因病急隨意指摘，實際上，王欣怡另有其
他供應海洛因之來源，否則何以時隔二個月仍能由尿液驗出餘毒
？再由伊之行動電話通聯紀錄亦無法證明伊有交付海洛因予王欣
怡，原審未予詳查，已有違法等語。經核上訴意旨，並未依據卷
內訴訟資料，具體指摘原判決所為論斷及據此適用之法律，究竟
如何違背法令，僅專憑己意，再為單純之事實爭辯，難認已符合
首揭法定之第三審上訴要件。其上訴為違背法律上之程式，應予
駁回。
據上論結，應依刑事訴訟法第三百九十五條前段，判決如主文。
中    華    民    國  九十七  年    十    月    九    日
                      最高法院刑事第十庭
                          審判長法官  邵  燕  玲
                                法官  李  伯  道
                                法官  孫  增  同
                                法官  李  英  勇
                                法官  黃  一  鑫
      本件正本證明與原本無異
                                      書  記  官
中    華    民    國  九十七  年    十    月   十四   日
                                                Ａ


司法院資訊處製作；財團法人民間司法改革基金會備份。
